【裁判字號】    95,交聲,685
【裁判日期】    951019
【裁判案由】    聲明異議
【裁判全文】
臺灣高雄地方法院刑事裁定             95年度交聲字第685號
原處分機關  高雄市政府交通局交通事件裁決處
異  議  人  乙○○
上列異議人因違反道路交通管理處罰條例案件，對於高雄市政府
交通局交通事件裁決處於民國95年9月11日所為之處分（原處分
案號：高市府交裁字第裁32－BO0000000號），聲明異議，本院
裁定如下：
    主  文
異議駁回。
    理  由
一、原處分機關略以：受處分人乙○○，於民國95年7月15 日晚
    間9時38 分許，駕駛車號Y9—946 號營業小客車，在高雄市
    ○○路、復興路口闖越紅燈，經高雄市政府警察局交通大隊
    第五分隊員警當場舉發，受處分人依限期提出申訴，經向原
    舉發機關查證違規屬實，高雄市政府交通局交通事件裁決處
    遂於95年9月11日以高市府交裁字第裁32－BO0000000號裁決
    書，裁處受處分人違反道路交通管理處罰條例第53條第1項
    之規定，裁處罰鍰等語。
二、本件受處分人乙○○則以：受處分人於95年7月15日晚間9時
    38分許，駕駛車號Y9—946 號營業小客車，在高雄市○○路
    與復興路口，適逢路口紅燈，僅因一時不察而超越停止線，
    即遭員警誤以為受處分人闖越紅燈，而驅前攔停，爰聲明異
    議云云。
三、按「汽車駕駛人行經有燈光號誌管制之交叉路口闖紅燈者，
    處新台幣1千8百元以上5千4百元以下罰鍰」，道路交通管理
    處罰條例第53條第1項定有明文；再按汽車駕駛人有53條之
    情形者，除依原條款處罰鍰外，並予記違規點數3點，道路
    交通管理處罰條例第63條第1項第3款亦有明定；再依據交通
    部82年4月22日交路（82）字第009811號函：車輛無視於紅
    燈警示，有穿越路口之意圖，而車身已伸入路口範圍視同闖
    紅燈等情，有前揭函文在卷可參。
四、異議人於上開時、地，駕駛車號Y9—946號營業小客車，無
    視於紅燈警示，其車身已伸入路口範圍而闖越紅燈之違規事
    實，有舉發違反道路交通管理事件通知單一紙、裁決書一份
    在卷可稽。雖異議人辯稱其僅超越停止線，不算闖紅燈云云
    ，惟查：證人方士勇即高雄市政府警察局交通大隊第五分隊
    當日舉發之警員到庭結證稱：案發當時伊與同事駕駛巡邏車
    由興中一路由西向東直行，行經興中、復興路交岔路口，此
    際興中路已經亮綠燈很久（復興路係紅燈），異議人（沿復
    興路南向北直行）的計程車整個車身就停在該交岔路口中間
    ，阻礙興中路用路人之路權，為保障交通安全，伊就請異議
    人將車開道路邊，並依法舉發異議人闖紅燈等語（見95年10
    月18日訊問筆錄），且有員警方士勇所提出案發時異議人所
    駕前揭小客車車身已伸入路口範圍之現場圖可參，而警察為
    維持秩序，依法執行職務，立場應是客觀公正，且警員係屬
    司法警察人員之一份子，應深切明白出庭作證具結後，應據
    實陳述之義務及如有偽證應受處罰之嚴重後果。當時執勤之
    警員方士勇於本院訊問時，在法官告知證人具結之義務及偽
    證之處罰並命其朗讀結文，及具結後，仍明確上述之結證，
    是其所為證言，應屬真實可信。參以異議人自承：伊與證人
    甲○○○○係被開罰單時才第一次見面，之前都不認識等語
    （見95年10月18日訊問筆錄），則證人甲○○○○乃是依法
    令執行公務之警員，與受處分人即異議人素昧平生，並無恩
    怨，實無捏造事實違法取締之理。則受處分人既於上開時地
    駕駛前開小客車，無視於紅燈警示穿越路口，且車身已伸入
    路口範圍，其有如舉發違反道路交通管理事件通知單所載之
    違規事實，應可認定。故原處分機關據以援引上開規定，裁
    處罰鍰新臺幣2千7百元、記違規點數3點，並無不當，本件
    異議為無理由，應予駁回。
五、據上論斷，應依道路交通管理處罰條例第87條、道路交通案
    件處理辦法第19條，裁定如主文。
中    華    民    國    95    年    10    月    19    日
                  交通法庭    法  官  郭瓊徽
以上正本證明與原本無異。
如不服本裁定，應於收受送達後5 日內向本院提出抗告狀。
中    華    民    國    95    年    10    月    20    日
                              書記官  陳瓊芳


司法院資訊處製作；財團法人民間司法改革基金會備份。
